臺灣高等法院臺南分院刑事判決
                                    111年度上訴字第205號
                                    111年度上訴字第206號
上  訴  人  
即  被  告  陳明一


                    
指定辯護人  陳韋誠律師                
上列上訴人即被告因違反毒品危害防制條例案件，不服臺灣嘉義
地方法院110年度訴字第386號、第482號中華民國110年11月25日
第一審判決（起訴案號：臺灣嘉義地方檢察署110年度偵字第494
1號、110年度偵字第5084號，追加起訴案號：臺灣嘉義地方檢察
署110年度偵字第8532號，及移送併案審理案號：臺灣嘉義地方
檢察署110年度偵字第8613號），提起上訴，本院判決如下：
    主  文
原判決關於其附表所處之刑及定應執行刑部分均撤銷。
陳明一犯如附表所示之罪，各處如附表所示之刑。應執行有期徒
刑陸年。
    理  由
壹、程序事項：
    按刑事訴訟法第348條規定於民國110年6月16日公布，同年
    月18日生效施行，而本案係於111年2月9日繫屬本院，且並
    非刑事訴訟法施行法第7之13條所規定仍適用修正前規定之
    案件，故應適用修正後刑事訴訟法第348條之規定，先予說
    明。又修正後刑事訴訟法第348條第3項規定：「上訴得明示
    僅就判決之刑、沒收或保安處分一部為之」。查本件上訴人
    即被告及其辯護人於本院準備程序及審判期日，已陳明被告
    承認犯罪，上訴之意旨為原審判太重，主張依刑法第59條減
    刑，僅就量刑部分上訴，對於原審判決認定之犯罪事實、引
    用之證據、理由、適用法條、罪名、沒收等，均無不服，也
    不要上訴等語，檢察官、被告及辯護人並均同意本院依照原
    審所認定的犯罪事實、證據理由、適用法條、罪名、沒收為
    基礎，僅就量刑部分調查證據及辯論（見本院卷第90至91、
    126至127頁）。依據前述規定，本院僅就原判決量刑妥適與
    否進行審理，至於原判決其他部分（含原判決認定之犯罪事
    實、證據理由、適用法條、罪名、沒收等），均詳如附件，
    則非本院審理範圍，先予指明。
貳、撤銷原審判決之理由：　　
一、被告上訴意旨主張：被告7年前因職業災害受傷，現為輕度
    肢體障礙，領有身心障礙證明之人，屬相對弱勢狀態，謀生
    能力較常人弱，因自身有吸食毒品，朋友詢問才將毒品兜售
    予他人，且其沒有工作，平常經濟都靠母親援助，靠販毒賺
    取差價，以減輕母親負擔，請求鈞院給予刑法第59條減刑機
    會，若不宜給予刑法第59條，也請鈞院考量被告有身心障礙
    證明，並有供出毒品來源，雖未查獲，但請從輕量處各罪之
    宣告刑及定應執行刑。
二、本院之判斷：
（一）按刑法第59條規定之酌量減輕其刑，必須犯罪另有特殊之
      原因與環境，在客觀上足以引起一般同情，認為即使予以
      宣告法定最低度刑，猶嫌過重者，始有其適用。此所謂法
      定最低度刑，固包括法定最低本刑；惟遇有其他法定減輕
      之事由者，則應係指適用其他法定減輕事由減輕後之最低
      度刑而言。倘被告別有其他法定減輕事由者，應先適用法
      定減輕事由減輕其刑後，猶認其犯罪之情狀顯可憫恕，即
      使科以該減輕後之最低度刑仍嫌過重者，始得適用刑法第
      59條規定酌量減輕其刑。而此項犯罪情狀是否顯可憫恕而
      酌量減輕其刑之認定，亦屬法院得依職權自由裁量之事項
      。經查：被告以其有輕度肢體障礙，為領有身心障礙證明
      之人，請求依刑法第59條減輕其刑，並提出身心障礙證明
      1份為佐（見本院卷第107頁），然被告本件各次販賣第二
      級毒品之行為，對於助長毒品流通戕害他人身心健康及對
      社會治安造成之危害等，均難認輕微，且原審已均依毒品
      危害防制條例第17條第2項之規定，減輕其刑，自難認被
      告犯本罪之情狀有顯可憫恕，足認科以最低度刑仍嫌過重
      之情事，無從再依刑法第59條減輕其刑，是原審未依刑法
      第59條對被告減刑，並無不當。故被告此部分之上訴意旨
      ，並無理由。
（二）然按法院於科刑時，應全盤審酌刑法第57條各款之情狀，
      分別情節，以為被告量刑輕重之標準。而犯罪行為人之生
      活狀況、犯罪後之態度等，則分別為刑法第57條第4款、
      第10款量刑時應予審酌之事項之一。本件原審判決以被告
      犯12次販賣第二級毒品罪，予以論罪科刑，固非無見。惟
      查：被告前因職業災害受傷，現為輕度肢體障礙，為領有
      身心障礙證明之人，業據其提出身心障礙證明1份在卷可
      參，業如前述，且被告犯後供出毒品來源為綽號「阿哲」
      之男子，惟因犯罪偵查機關未能因而查獲其他正犯或共犯
      ，有嘉義縣警察局水上分局函文及職務報告、臺南市政府
      警察局學甲分局職務報告、臺灣嘉義地方檢察署函文可稽
      （見原審訴386卷第139、141、145、153、155、157、158
      頁），被告雖無從依毒品危害防制條例第17條第1項之規
      定減免其刑，然足認被告犯後態度良好，非無悔意，原審
      於量刑時漏未審酌被告上開領有身心障礙證明之生活狀況
      、及配合供出毒品來源然未能查獲之犯後態度，就被告12
      次販賣第二級毒品之犯行，分別判處有期徒刑5年6月、5
      年4月，並定應執行刑為有期徒刑9年，容有過重，是被告
      就此部分之上訴意旨，非無理由，自應由本院將原判決之
      量刑部分，予以撤銷改判。
（三）爰以行為人之責任為基礎，審酌被告曾有施用毒品、販賣
      毒品之紀錄，有臺灣高等法院被告前案紀錄表在卷可考；
      於原審審理時自陳國中肄業、未婚、無子女、另案入監受
      刑前原以技工為業，但因受傷而失業（見原審訴386卷第1
      96頁），且為輕度肢體障礙，有身心障礙證明1份在卷可
      參（見本院卷第107頁）；犯後坦承全部犯行、並供出毒
      品來源為綽號「阿哲」之男子（惟犯罪偵查機關並未因而
      查獲其他正犯或共犯），態度尚稱良好，非無悔意；販賣
      毒品之對象、次數、價量等一切情狀，各量處如附表所示
      之刑，並考量被告所犯如附表所示之罪，罪質均屬相同，
      所侵害之法益類型亦屬相同，並衡諸犯罪情節、模式等整
      體犯罪之評價以及上開罪行所反應出之被告人格特性等因
      素，衡酌刑罰手段之相當性，定其應執行刑如主文第二項
      所示。　　　
據上論斷，應依刑事訴訟法第369條第1項前段、第364條，判決
如主文。
本案經檢察官呂雅純提起公訴；檢察官江炳勳追加起訴及移送併
案審理，檢察官王全成到庭執行職務。
中　　華　　民　　國　　111 　年　　3 　　月　　29　　日
                  刑事第四庭    審判長法　官  郭玫利
　　　　　　　　　　　　　　　 　　　 法　官  陳金虎
　　　　　　　　　　　　　　　 　　　 法　官  林臻嫺
以上正本證明與原本無異。
如不服本判決應於收受送達後20日內向本院提出上訴書狀，其未
敘述上訴理由者，並得於提起上訴後20日內向本院補提理由書（
均須按他造當事人之人數附繕本）「切勿逕送上級法院」。
　　　　　　　　　　　　　　　　　　　書記官　劉素玲　　
中　　華　　民　　國　　111 　年　　3 　　月　　29　　日
附錄本案論罪科刑法條：
毒品危害防制條例第4條
製造、運輸、販賣第一級毒品者，處死刑或無期徒刑；處無期徒
刑者，得併科新臺幣3千萬元以下罰金。
製造、運輸、販賣第二級毒品者，處無期徒刑或10年以上有期徒
刑，得併科新臺幣1千5百萬元以下罰金。
製造、運輸、販賣第三級毒品者，處7年以上有期徒刑，得併科
新臺幣1千萬元以下罰金。
製造、運輸、販賣第四級毒品者，處5年以上12年以下有期徒刑
，得併科新臺幣5百萬元以下罰金。
製造、運輸、販賣專供製造或施用毒品之器具者，處1年以上7年
以下有期徒刑，得併科新臺幣1百50萬元以下罰金。
前五項之未遂犯罰之。
附表
編號 購毒者姓名 交易時間 交易地點 販賣毒品種類、數量及金額（新臺幣） 持以聯繫販賣毒品事宜之行動電話門號、通訊監察書、通話時間、監察譯文內容 證據 論罪科刑及沒收 １ 林志誠 １１０年４月 １日１７時許 嘉義市東區安樂街及維新路口 １０００元 甲基安非他 命１包 陳明一（Ａ）：○○○○○○○○○○號 林志誠（Ｂ）：○○○○○○○○○○號  臺灣嘉義地方法院１１０年度聲監續字第１６７號通訊監察書及電話附表  通話時間１１０年０４月０１日１３時０４分０２秒 Ｂ：一阿，五點我給你好嗎？喂？ Ａ：為什麼要五點？ Ｂ：因為我現在還在做，工人還沒來，工人還沒來，還在做，我人在安樂街跟維新路這邊。 Ａ：好啦好啦。 1.被告陳明一於警詢、偵訊及本院審理中之自白（見警卷第○○○○○○○○○○號卷第１至７頁、偵字第４９４１號卷第２８至２９頁、訴字第３８６號卷第１９３至１９５頁）。 2.證人林志誠於警詢及偵訊時之證述（見警卷第○○○○○○○○○○號卷第２９至３２頁、偵字第４９４１號卷第５５至５７頁）。 3.證人林志誠指認被告陳明一之指認犯罪嫌疑人紀錄表（見警卷第○○○○○○○○○○號卷第３３至３４頁）。 4.臺灣嘉義地方法院１１０年度聲監續字第１６７號通訊監察書及電話附表（見警卷第○○○○○○○○○○號卷第２４至２５頁）。 5.證人林志誠所持用行動電話門號○○○○○○○○○○號通聯調閱查詢單、被告陳明一所持用門號○○○○○○○○○○號行動電話與證人林志誠所持用上開門號之雙向通聯譯文１份（見警卷第○○○○○○○○○○號卷第３５頁）。 6.被告陳明一１１０年０５月１４日受搜索扣押相關資料：臺灣嘉義地方法院１１０年度聲搜字第３２９號搜索票、嘉義縣警察局水上分局搜索扣押筆錄、扣押物品目錄表、扣押物品收據、１１０年度保管字第８２６號、１１０年度保管檢字第３５６號扣押物品清單（見警卷第○○○○○○○○○○號卷第１７至２１頁、偵字第５０８４號卷第１５頁、原審386號卷第１３頁）。 陳明一販賣第二級毒品，處有期徒刑伍年貳月。  ２ 張朝傑 １１０年５月 ４日２２時４ ０分許 嘉義市東區文化路文化公園 １０００元 甲基安非他 命１包(約 ０.４公克) 陳明一（Ａ）：○○○○○○○○○○號 張朝傑（Ｂ）：○○○○○○○○○○號  臺灣嘉義地方法院１１０年度聲監續字第２２９號通訊監察書及電話附表 通話時間１１０年０５月０４日２２時３０分４５秒 Ｂ：喂？ Ａ：喂？蛤？ Ｂ：我傑阿。 Ａ：傑阿。 Ｂ：對啦。 Ａ：恩。 Ｂ：你在哪？ Ａ：我等一下打給你，我等一下打給你。 Ｂ：好好。 1.被告陳明一於警詢、偵訊及本院審理中之自白（見（見警卷第○○○○○○○○○○號卷第１至７頁、偵字第４９４１號卷第２８至２９頁、訴字第３８６號卷第１９３至１９５頁）。 2.證人張朝傑於警詢及偵訊時之證述（見警卷第○○○○○○○○○○號卷第３６至３９頁、偵字第４９４１號卷第４７至４８頁）。 3.證人張朝傑指認被告陳明一之指認犯罪嫌疑人紀錄表（見警卷第○○○○○○○○○○號卷第４０至４１頁）。 4.臺灣嘉義地方法院１１０年度聲監續字第２２９號通訊監察書及電話附表（見警卷第○○○○○○○○○○號卷第２７至２８頁）。 5.證人張朝傑所持用行動電話門號○○○○○○○○○○號通聯調閱查詢單、被告陳明一所持用門號○○○○○○○○○○號行動電話與證人張朝傑所持用上開門號之雙向通聯譯文１份、證人張朝傑持用行動電話ＬＩＮＥ通訊軟體翻拍照片３張（見警卷第○○○○○○○○○○號卷第４１至４２頁）。 6.被告陳明一１１０年０５月１４日受搜索扣押相關資料：臺灣嘉義地方法院１１０年度聲搜字第３２９號搜索票、嘉義縣警察局水上分局搜索扣押筆錄、扣押物品目錄表、扣押物品收據、１１０年度保管字第８２６號、１１０年度保管檢字第３５６號扣押物品清單（見警卷第○○○○○○○○○○號卷第１７至２１頁、偵字第５０８４號卷第１５頁、原審386號卷第１３頁）。 陳明一販賣第二級毒品，處有期徒刑伍年貳月。扣案之電子磅秤壹台、分裝袋貳包均沒收；未扣案之犯罪所得新臺幣壹仟元、○○○○○○○○○○號之行動電話壹具(含SIM卡壹枚)均沒收之，於全部或一部不能沒收或不宜執行沒收時，均追徵其價額。   ３ 同上 １１０年５月 ７日２１時４ ５分許 同上 １０００元 甲基安非他 命１包(約 ０.４公克) 沒有通訊監察譯文（僅有ＬＩＮＥ通訊軟體翻拍照片）  陳明一販賣第二級毒品，處有期徒刑伍年貳月。扣案之電子磅秤壹台、分裝袋貳包均沒收；未扣案之犯罪所得新臺幣壹仟元、○○○○○○○○○○號之行動電話壹具(含SIM卡壹枚)均沒收之，於全部或一部不能沒收或不宜執行沒收時，均追徵其價額。 ４ 同上 １１０年５月 ８日１２時４ ５分許 同上 １０００元 甲基安非他 命１包(約 ０.４公克) 沒有通訊監察譯文（僅有ＬＩＮＥ通訊軟體翻拍照片）  陳明一販賣第二級毒品，處有期徒刑伍年貳月。扣案之電子磅秤壹台、分裝袋貳包均沒收；未扣案之犯罪所得新臺幣壹仟元、○○○○○○○○○○號之行動電話壹具(含SIM卡壹枚)均沒收之，於全部或一部不能沒收或不宜執行沒收時，均追徵其價額。 ５ 胡邦洋 １０９年１１ 月１３日２２ 時許 嘉義市○區○○路○○○號「統一超商湖子內門市」前 １０００元 甲基安非他 命１包 陳明一（Ａ）：○○○○○○○○○○號 胡邦洋（Ｂ）：○○○○○○○○○號  臺灣嘉義地方法院１０９年度聲監字第３７８號通訊監察書及電話附表 通話時間１０９年１１月１３日下午９時５９分２５秒 Ｂ：阿一阿，挖阿邦啦，你現在有沒有空，來統一超商這里，我們來泡咖啡我跟你講 Ａ：你誰阿 Ｂ：挖阿邦啦，哪個朋友啦 Ａ：喔，賀賀賀 Ｂ：我在統一超商等你 Ａ：賀 1.被告陳明一於警詢、偵訊及本院審理中之自白（見他字第２１５２號卷第２３１至２４１、２９３至２９５頁、訴字第３８６號卷第１９３至１９５頁）。 2.證人胡邦洋於警詢及偵訊時之證述（見他字第２１５２號卷第１２３至１２９、１６１至１６８頁）。 3.證人胡邦洋指認被告陳明一之指認犯罪嫌疑人紀錄表（見他字第２１５２號卷第１３１至１３４頁）。 4.臺灣嘉義地方法院１０９年度聲監字第３７８號、１１０年度聲監續字第１４號通訊監察書及電話附表（見警卷第○○○○○○○○○○號卷第７３至７７、９１至９５頁）。 5.證人胡邦洋所持用行動電話門號○○○○○○○○○○號查詢明細單、被告陳明一所持用門號○○○○○○○○○○號行動電話與證人胡邦洋所持用公用電話○○○○○○○○○號、上開門號之雙向通聯譯文１份（見他字第２１５２號卷第１３５至１３７頁）。 6.被告陳明一１１０年０５月１４日受搜索扣押相關資料：臺灣嘉義地方法院１１０年度聲搜字第３２９號搜索票、嘉義縣警察局水上分局搜索扣押筆錄、扣押物品目錄表、扣押物品收據、１１０年度保管字第８２６號、１１０年度保管檢字第３５６號扣押物品清單（見警卷第○○○○○○○○○○號卷第１７至２１頁、偵字第５０８４號卷第１５頁、原審386號卷第１３頁）。 陳明一販賣第二級毒品，處有期徒刑伍年貳月。扣案之電子磅秤壹台、分裝袋貳包均沒收；未扣案之犯罪所得新臺幣壹仟元、○○○○○○○○○○號之行動電話壹具(含SIM卡壹枚)均沒收之，於全部或一部不能沒收或不宜執行沒收時，均追徵其價額。 ６ 同上 １１０年１月 １６日１６時 許 嘉義市○區○○路○○○號「中興釣蝦場」前 １０００元 甲基安非他 命１包 陳明一（Ａ）：○○○○○○○○○○號 胡邦洋（Ｂ）：○○○○○○○○○○號  臺灣嘉義地方法院１１０年度聲監續字第１４號通訊監察書及電話附表 通話時間１１０年０１月１６日下午０２時４９分３３秒 Ａ：喂，你有打電話給我 Ｂ：嘿，你現在好嗎 Ａ：還好啦，你要找我喔 Ｂ：嘿啦 Ａ：你要找我要跑遠一點，你來友愛路８５度Ｃ Ｂ：友愛路喔 Ａ：嘿阿 Ｂ：８０幾阿 Ａ：８５度，８５度咖啡這裡 Ｂ：好好好  通話時間同年月日下午０３時２７分２０秒， Ａ：你在哪裡我怎麼沒看到 Ｂ：我就在這裡阿，咖啡廳這裡 Ａ：85度喔 Ｂ：嘿阿 Ａ：旁邊你有看見天下釣蝦場嗎 Ｂ：釣蝦場喔 Ａ：嘿 Ｂ：我看一下 Ａ：天下釣蝦場  通話時間同年月日下午０３時５９分３８秒 Ａ：你是不是在龍興釣蝦場 Ｂ：嘿阿 Ａ：你在那裡等 Ｂ：好  陳明一販賣第二級毒品，處有期徒刑伍年貳月。扣案之電子磅秤壹台、分裝袋貳包均沒收；未扣案之犯罪所得新臺幣壹仟元、○○○○○○○○○○號之行動電話壹具(含SIM卡壹枚)均沒收之，於全部或一部不能沒收或不宜執行沒收時，均追徵其價額。 ７ 同上 １１０年３月 １４日１５時 ５２分通話後 嘉義市○區○○路○○號中油加油站路邊 １０００元 甲基安非他 命１包 陳明一（Ａ）：○○○○○○○○○○號 胡邦洋（Ｂ）：○○○○○○○○○○號  臺灣嘉義地方法院１１０年度聲監字第７６號通訊監察書及電話附表 通話時間１１０年０３月１４日１５時３７分０５秒 Ｂ：喂？ Ａ：嘿，你過來文化路找我。 Ｂ：蛤？ Ａ：文化路啦。 Ｂ：友愛路？ Ａ：文化路啦。 Ｂ：蛤？ Ａ：文化路。 Ｂ：文化路哪？ Ａ：文化路公園啦。 Ｂ：喔，好啦，拜託啦，多一些給我，要泡都沒那個…。 Ａ：蛤？你說什麼？ Ｂ：那個啦，我茶葉在泡，茶葉在泡都泡不出來，不好吃，沒什麼，拜託啦，多一些啦，茶葉。 Ａ：你說什麼我聽不懂。 Ｂ：說茶葉啦，拜託啦，再給我啦，好嗎？ Ａ：好啦好啦好啦，你過來文化路加油站啦。 Ｂ：好啦。A：文化路加油站喔。Ｂ：好啦。  通話時間110年3月14日15時52分43秒 Ｂ：喂？ Ａ：好，我馬上到。 Ｂ：我在這，廁所這。 Ａ：好，我馬上到，馬上到。 1.被告陳明一於警詢、偵訊及本院審理中之自白（見（見警卷第○○○○○○○○○○號卷第１至７頁、偵字第４９４１號卷第２８至２９頁、訴字第３８６號卷第１９３至１９５頁）。 2.證人胡邦洋於警詢及偵訊時之證述（見警卷第○○○○○○○○○○號卷第４３至４６頁、偵字第４９４１號卷第６９至７２頁）。 3.證人胡邦洋指認被告陳明一之指認犯罪嫌疑人紀錄表（見警卷第○○○○○○○○○○號卷第４７至４８頁）。 4.臺灣嘉義地方法院１１０年度聲監字第７６號、１１０年度聲監續字第１６７號通訊監察書及電話附表（見警卷第○○○○○○○○○○號卷第２２至２５頁）。 5.證人胡邦洋所持用行動電話門號○○○○○○○○○○號、公用電話○○○○○○○○○、○○○○○○○○○號通聯調閱查詢單、被告陳明一所持用門號○○○○○○○○○○號行動電話與證人胡邦洋所持用上開門號之雙向通聯譯文１份（見警卷第○○○○○○○○○○號卷第４９至５１頁、偵字第４９４１號卷第６４頁）。 6.被告陳明一１１０年０５月１４日受搜索扣押相關資料：臺灣嘉義地方法院１１０年度聲搜字第３２９號搜索票、嘉義縣警察局水上分局搜索扣押筆錄、扣押物品目錄表、扣押物品收據、１１０年度保管字第８２６號、１１０年度保管檢字第３５６號扣押物品清單（見警卷第○○○○○○○○○○號卷第１７至２１頁、偵字第５０８４號卷第１５頁、原審386號卷第１３頁）。 陳明一販賣第二級毒品，處有期徒刑伍年貳月。扣案之電子磅秤壹台、分裝袋貳包均沒收；未扣案之犯罪所得新臺幣壹仟元、○○○○○○○○○○號之行動電話壹具(含SIM卡壹枚)均沒收之，於全部或一部不能沒收或不宜執行沒收時，均追徵其價額。 ８ 同上 １１０年４月 ４日１５時３ ４分通話後 同上 １０００元 甲基安非他 命１包 陳明一（Ａ）：○○○○○○○○○○號 胡邦洋（Ｂ）：○○○○○○○○○、○○○○○○○○○號  臺灣嘉義地方法院１１０年度聲監續字第１６７號通訊監察書及電話附表 通話時間１１０年０４月０４日１４時３２分２９秒 Ｂ：喂？ Ａ：恩。 Ｂ：你現在有空嗎？我朋友喔，叫你拜託弄那個茶葉，比較那個好沖。 Ａ：好啊好啊。 Ｂ：好啦，我現在在這。 Ａ：喔。 Ｂ：我朋友也在這。  通話時間１１０年０４月０４日１５時３４分０１秒 Ａ：喂？ Ｂ：你現在是怎樣？你現在是怎樣？你到了沒，這麼久？打電話也不接，我剛剛打給你，打那麼久了，你都沒接。 Ａ：我在文…，你在哪？ Ｂ：蛤？ Ａ：你在哪？ Ｂ：我在文化路。 Ａ：文化路我在那邊繞兩圈了。 Ｂ：屁股啦，我想說在這裡等，我朋友也…，我現在在這裡繞來繞去，我現在又打電話，你人在哪？ Ａ：我在這繞兩圈了。 Ｂ：不是欸，我在那邊欸，拜託欸。  陳明一販賣第二級毒品，處有期徒刑伍年貳月。扣案之電子磅秤壹台、分裝袋貳包均沒收；未扣案之犯罪所得新臺幣壹仟元、○○○○○○○○○○號之行動電話壹具(含SIM卡壹枚)均沒收之，於全部或一部不能沒收或不宜執行沒收時，均追徵其價額。 ９ 羅振義 １１０年１月 ４日２１時４ ７分許 嘉義市西區蘭州一街與漢口街統一超商附近 ５００元甲 基安非他命 １包 羅振義（Ａ）：○○○○○○○○○○號 陳明一（Ｂ）：○○○○○○○○○○號  通話時間１１０年０１月０４日２１時３７分２１秒 Ｂ：喂？ Ａ：喂？我阿邦他朋友啦。 Ｂ：對。 Ａ：有方便嗎？ Ｂ：方便阿，你重慶路跟漢口路這間7-11。 Ａ：中正路喔？ Ｂ：對，跟漢口路。 Ａ：喔，中正路跟漢口路？ Ｂ：對，重慶路跟漢口路。 Ａ：喔，重慶路跟漢口路路口那喔： Ｂ：對，那間7-11。 Ａ：喔，好啦好啦好啦。 Ｂ：好。  通話時間１１０年０１月０４日２１時４５分２９秒 Ａ：喂？ Ｂ：你到了嗎？ Ａ：重慶路不是薑母鴨？ Ｂ：吼，重慶路跟漢口路，你知道嗎？ Ａ：重慶路？ Ｂ：對，跟漢口路，薑母鴨在過去那邊，上海路上海路說錯了。 Ａ：上海路啦，我知道。 Ｂ：好好好。 Ａ：我到了，我到了，我騎機車。 Ｂ：好啦。 1.被告陳明一於警詢、偵訊及本院審理中之自白（見（見警卷第○○○○○○○○○○號卷第１至７頁、偵字第４９４１號卷第２８至２９頁、訴字第３８６號卷第１９３至１９５頁）。 2.證人羅振義於警詢及偵訊時之證述（見警卷第○○○○○○○○○○號卷第５２至５９頁、偵字第４９４１號卷第１０６至１０９頁）。 3.證人羅振義指認被告陳明一之指認犯罪嫌疑人紀錄表（見警卷第○○○○○○○○○○號卷第６０至６１頁）。 4.路道路監視器錄影畫面翻拍照片８張（見警卷第○○○○○○○○○○號卷第６４至６８頁）。 5.被告陳明一所持用門號○○○○○○○○○○號行動電話與證人羅振義所持用門號○○○○○○○○○○號之雙向通聯譯文１份（見警卷第○○○○○○○○○○號卷第６２至６３頁）。 6.被告陳明一１１０年０５月１４日受搜索扣押相關資料：臺灣嘉義地方法院１１０年度聲搜字第３２９號搜索票、嘉義縣警察局水上分局搜索扣押筆錄、扣押物品目錄表、扣押物品收據、１１０年度保管字第８２６號、１１０年度保管檢字第３５６號扣押物品清單（見警卷第○○○○○○○○○○號卷第１７至２１頁、偵字第５０８４號卷第１５頁、原審386號卷第１３頁）。 陳明一販賣第二級毒品，處有期徒刑伍年壹月。扣案之電子磅秤壹台、分裝袋貳包均沒收；未扣案之犯罪所得新臺幣伍佰元、○○○○○○○○○○號之行動電話壹具(含SIM卡壹枚)均沒收之，於全部或一部不能沒收或不宜執行沒收時，均追徵其價額。 １０ 同上 １１０年１月 ８日２３時５ ０分許 嘉義市民族路金財神大樓後方巷口 ５００元甲 基安非他命 １包 羅振義（Ａ）：○○○○○○○○○○號 陳明一（Ｂ）：○○○○○○○○○○號  通話時間１１０年０１月０８日２３時０２分０７秒 Ａ：喂？ Ｂ：喂？ Ａ：等一下我朋友找我，我再打給你好嗎？ Ｂ：恩。 Ａ：吼？ Ｂ：恩。 Ａ：好啦好。  通話時間１１０年０１月０８日２３時４１分２０秒 Ａ：喂？ Ａ：喂？ Ａ：喂？ Ｂ：恩。 Ａ：要去哪，要去哪等你？ Ｂ：我聽不到。 Ａ：蛤？ Ｂ你說怎樣？ Ａ：要去哪，要去哪找你？ Ｂ：我現在在金財神好嗎？ Ａ：蛤？ Ｂ：金財神啦。 Ａ：金財神喔？ Ｂ：對。 Ａ：住這麼遠喔？ Ｂ：對啊。 Ａ：好啦好啦好啦，到了再打給你。 Ｂ：好好。 Ａ：好。  通話時間１１０年０１月０８日２３時４９分４９秒 Ａ：喂？ Ｂ：喂？你到了嗎？ Ａ：對。 Ｂ：廟嗎？ Ａ：廟這邊。  陳明一販賣第二級毒品，處有期徒刑伍年壹月。扣案之電子磅秤壹台、分裝袋貳包均沒收；未扣案之犯罪所得新臺幣伍佰元、○○○○○○○○○○號之行動電話壹具(含SIM卡壹枚)均沒收之，於全部或一部不能沒收或不宜執行沒收時，均追徵其價額。 １１ 同上 １１０年１月 １０日１８時 ５０分許 嘉義市○區○○○路○○○巷○○○號 ５００元甲 基安非他命 １包 羅振義（Ａ）：○○○○○○○○○○號 陳明一（Ｂ）：○○○○○○○○○○號  通話時間１１０年０１月１０日１８時３７分１０秒 Ａ：喂？ Ｂ：喂？ Ａ：要去哪裡找你？ Ｂ：我在家。 Ａ：蛤？ Ｂ：我在家啦。 Ａ：我到了再打給你，你在下來。 Ｂ：恩。 Ａ：我到了再打給你。 Ｂ：好啦好啦。  通話時間１１０年０１月１０日１８時４３分０３秒 Ａ：喂？到了阿。 Ｂ：你上來阿。 Ａ：你那邊我沒上去過，我不是阿邦，我是阿邦他朋友。 Ｂ：喔。 Ａ：你下來好嗎？ Ｂ：你在樓下？ Ａ：對啦。 Ｂ：好啦拜拜。  陳明一販賣第二級毒品，處有期徒刑伍年壹月。扣案之電子磅秤壹台、分裝袋貳包均沒收；未扣案之犯罪所得新臺幣伍佰元、○○○○○○○○○○號之行動電話壹具(含SIM卡壹枚)均沒收之，於全部或一部不能沒收或不宜執行沒收時，均追徵其價額。 １２ 張富盛 １０９年１２ 月２９日１３ 時２９分許 嘉義市○區○○路○○○號「統一超商湖子內門市」前 １０００元 甲基安非他 命１包 沒有通訊監察譯文 1.被告陳明一於警詢、偵訊及本院審理中之自白（見他字第２１５２號卷第２３１至２４１、２９３至２９５頁、訴字第３８６號卷第１９３至１９５頁）。 2.證人張富盛於警詢及偵訊時之證述（見他字第２１５２號卷第１６９至１７７、２１１至２１４頁）。 3.證人張富盛指認被告陳明一之指認犯罪嫌疑人紀錄表（見他字第２１５２號卷第１７９至１８５頁）。 4.嘉義市○區○○路○○○號「統一超商湖仔內門市」監視器擷圖１２張（見他字第２１５２號卷第１０３至１１３頁）。 6.被告陳明一１１０年０５月１４日受搜索扣押相關資料：臺灣嘉義地方法院１１０年度聲搜字第３２９號搜索票、嘉義縣警察局水上分局搜索扣押筆錄、扣押物品目錄表、扣押物品收據、１１０年度保管字第８２６號、１１０年度保管檢字第３５６號扣押物品清單（見警卷第○○○○○○○○○○號卷第１７至２１頁、偵字第５０８４號卷第１５頁、原審386號卷第１３頁）。 陳明一販賣第二級毒品，處有期徒刑伍年貳月。扣案之電子磅秤壹台、分裝袋貳包均沒收；未扣案之犯罪所得新臺幣壹仟元沒收之，於全部或一部不能沒收或不宜執行沒收時，追徵其價額。